# 关于股份支付不利条款和条件的修改

提问人：jidus 时间：2013-04-30 16:39:12
股份支付中可行权条件的修改，CPA书中提到 （ 1 ）如果修改减少了授予权益工具的公允价值，应当继续以权益工具在授予日的公允价值为基础，确认取得服务的金额，不应考虑权益工具公允价值的减少 （ 2 ）如果以不利于职工的方式修改了可行权的条件，如延长等待期、增加或变更业绩条件（非市场条件），处理可行权时，不应考虑修改后的可行权条件 为什么修改了以上两点的可行权条件，可是会计处理时，如同变更没发生过呢？真是不明白！

回答人：chenyiwei
1 、权益结算的股份支付条款和条件修改的一项基本原则是：不能因为条款和条件的修改而减少在股份支付的整个等待期内累计应确认的费用。因此对修改条件后导致权益工具的减少不予以考虑。 2 、权益结算股份支付的公允价值在授予日即确定，后续不再调整。
且影响授予日公允价值的因素是可行权条件中的市场条件以及非可行权条件，服务期限条件和非市场条件不影响权益工具的公允价值，延长服务期限（即延长等待期）和非市场业绩条件，都不会改变权益工具的公允价值。当然可能会减少最终授予的权益工具的数量，但按照前述“不能因为条款和条件的修改而减少在股份支付的整个等待期内累计应确认的费用”这一原则，此类变化在权益结算股份支付修改的会计处理中不予以考虑。

回答人：chenyiwei
回复 jidus 的帖子
1 、是否确认后续公允价值变动，并不因为激励对象是员工还是其他人而有区别。
2 、“不确认后续公允价值变动”是指在条款和条件不发生修改的情况下。因此与条款和条件修改后确认公允价值的增加并不矛盾。

提问人：jidus 时间：2013-04-30 17:31:04
但是如果修改增加了所授予的公允价值，却应确认取得服务的增加。这与基本原则是否冲突？

回答人：chenyiwei
并不冲突。这也体现了一种谨慎的考虑，并且防范企业通过任意修改条款和条件操纵利润。